臺灣高等法院刑事判決　　　　　　　　　96年度上訴字第43號
上　訴　人　台灣桃園地方法院檢察署檢察官
被　　　告　甲○○
　　　　　　　　　　（現於台灣桃園監獄執行中）
上列上訴人因被告違反毒品危害防制條例案件，不服臺灣桃園地
方法院95年度訴字第1491號，中華民國95年11月10日第一審判決
（起訴案號：臺灣桃園地方法院檢察署95年度毒偵字第2519號）
及併案審理（95年度毒偵字第6063號），提起上訴，經本院合議
庭裁定改採簡式審判程序審理，本院判決如下：
    主  文
原判決撤銷。
甲○○連續施用第一級毒品，處有期徒刑拾月。
    事  實
一、甲○○前因施用毒品案件，經觀察、勒戒後，因認有繼續施
　　用毒品傾向，經原審法院裁定令入戒治處所施以強制戒治，
    嗣於民國94年5月25日釋放出所，並由同署檢察官於同日以
    94年度戒毒偵字第253號為不起訴處分確定在案；其後又因
    連續施用第一級毒品案件，經原審法院於95年3月24日以95
    年度訴字第100號判決判處有期徒刑7月確定。詎仍未戒除毒
    癮，於前案強制戒治執行完畢之5年內，復基於概括之犯意
    ，於95年3月25日起至同年4月26日止，在其位於桃園縣中壢
    市○○○街33號11樓住處，施用第一級毒品海洛因多次。嗣
    為警於95年3月23日下午2時51分許通知至桃園縣政府警察局
    中壢分局採尿室送驗、及於95年4月26日下午5時30分許，在
    桃園縣中壢市○○○街33號11樓住處內查獲，而知悉上情。
二、案經桃園縣政府警察局移送臺灣桃園地方法院檢察署檢察官
    偵查起訴及移送併案審理。
    理  由
一、本件被告甲○○所犯非死刑、無期徒刑、最輕本刑為3年以
    上有期徒刑之罪，亦非高等法院管轄第一審案件，其就被訴
    事實為有罪之陳述，經告知其簡式審判程序之旨，並聽取公
    訴人及被告之意見後，依刑事訴訟法第273條之1第1項之規
    定，合議庭裁定進行簡式審判程序，合先敘明。
二、前揭事實業據被告於原審、本院審理中坦承不諱，而其於上
    開時、地二次為警所採集之尿液經以EIA酵素免疫分析法初
    步檢驗，再以GC/MS氣相層析質譜儀法確認檢驗結果，確均
    呈鴉片類（嗎啡）陽性反應，有臺灣檢驗科技股份有限公司
    95年4月13日、95年5月23日之濫用藥物尿液檢驗報告各一紙
    附卷可稽（見95年度偵字第5571號偵卷第9頁、95年度毒偵
    字第2519號第35頁），足認被告自白確與事實相符，堪以採
    信。又被告前曾因施用毒品案件，經原審法院裁定送觀察、
    勒戒後，認無繼續施用毒品之傾向，由臺灣桃園地方法院檢
    察署檢察官於94年5月25日以予以不起訴處分確定，有本院
    被告前案紀錄表在卷可按。本案事證已臻明確，被告於前開
    不起訴處分確定後五年內，再次連續施用第一級毒品海洛因
    之犯行，堪以認定，應依法論科。
三、論罪理由：
    查海洛因係毒品危害防制條例第2條第2項第1款所定之第一
    級毒品，不得非法持有、施用。核被告施用海洛因之行為，
    係犯毒品危害防制條例第10條第1項施用第一級毒品罪。而
    其持有海洛因行為，應為其施用之高度行為所吸收，不另論
    罪。又被告行為後，刑法第56條連續犯之規定，業於94年2
    月2日修正公布刪除，並於95年7月1日施行，則被告之犯行
    ，因行為後新法業已刪除連續犯之規定，此刪除雖非犯罪構
    成要件之變更，但顯已影響行為人刑罰之法律效果，自屬法
    律有變更，依新法第2條第1項規定，比較新、舊法結果，仍
    應適用較有利於被告之行為時法律即舊法論以連續犯（最高
    法院95年第8次刑事庭會議決議參照）。被告先後多次施用
    第一級毒品之犯行，時間緊接，所犯係構成要件相同之罪名
    ，顯係基於概括犯意反覆為之，為連續犯，應依修正前刑法
    第56 條規定，以一罪論並加重其刑。又被告於95年3月25日
    至4月27日下午1時前26小時間之施用第一級毒品犯行（即併
    案審理部分），雖未據檢察官起訴，惟因本院認與已起訴部
    分有連續犯之裁判上一罪關係，為起訴效力所及，本院自得
    一併審理。至被告第一次係於95年3月23日下午2時51分許經
    警通知至警局採尿，其於本院審理時稱：係自採尿前一日之
    95年3月22日即開始施用第一級毒品海洛因等語（見本院卷
    第19 頁背面）；惟被告前亦因施用第一級毒品海洛因罪，
    經原審法院於95年3月24日（宣判日）以95年度訴字第100號
    判決判處有期徒刑7月確定，有本院被告前案資料查註紀錄
    表及原審刑事判決一份可稽，是被告於95年3月22、23、24
    日之施用第一級毒品海洛因犯行已為前案判決既判力效力所
    及，與本院並無裁判上一罪關係，本院自不得一併審究，併
    此敘明。
四、撤銷改判及科刑理由：
    原審以被告犯罪事證明確，據以論罪科刑，固非無見。惟查
    ：被告所犯於95年3月25日至4月27日下午1時前26小時間之
    施用第一級毒品犯行部分，與原起訴論罪部分有連續犯之裁
    判上一罪關係，經檢察官移請本院併辦，原審就此部分未及
    審酌，尚有未洽；檢察官據此上訴，即有理由，自應由本院
    將原判決撤銷改判。爰審酌被告犯罪之動機、目的，及海洛
    因毒品對於人體會產生成癮性、依賴性，係足以危害個人健
    康及社會安全之管制藥物，曾經觀察、勒戒處分，猶再次犯
    下本案，及施用毒品自戕身心，無法戒除，一犯再犯不知悔
    悟及犯罪後態度尚佳等一切情狀，量處如主文第二項所示之
    刑。至扣案之安非他命吸食器1組及削尖吸管3支，業據被告
    陳明非其所有，又非供本件犯罪所用之物，爰不予宣告沒收
    ，併此敘明。
據上論斷，應依刑事訴訟法第369條第1項前段、第364條、第273
條之1第1項、第299條第1項前段，毒品危害防制條例第10條第1
項，刑法第2條第1項前段、第11條前段，修正前刑法第56條，判
決如主文。
本案經檢察官柯麗鈴到庭執行職務。
中　　華　　民　　國　　96　　年　　3 　　月　　1　　日
　　　　　　　　　刑事第十七庭  審判長法　官  高明哲
　　　　　　　　　　　　　　　　　　  法　官  陳憲裕
　　　　　　　　　　　　　　　　　　  法　官  孫惠琳
以上正本證明與原本無異。
如不服本判決，應於收受送達後十日內向本院提出上訴書狀，其
未敘述上訴之理由者並得於提起上訴後十日內向本院補提理由書
（均須按他造當事人之人數附繕本）。
                                      書記官  魏汝萍
中　　華　　民　　國　　96　　年　　3 　　月　　1 　　日
附錄：本案論罪科刑法條全文
毒品危害防制條例第10條：
施用第一級毒品者，處6月以上5年以下有期徒刑。
